臺灣臺北地方法院交通事件裁定　　　　 96年度交聲字第455號
異議人即
受處分人　甲○○
上列受分人因違反道路交通管理處罰條例案件，對於台北市交通
事件裁決所96年4月9日所為之處分（原處分：北市裁四字第裁
22-C00000000號），聲明異議，本院裁定如下：
    主  文
原處分撤銷。
甲○○不罰。
   理  由
一、按法院受理交通事件，準用刑事訴訟法之規定，道路交通管
    理處罰條例第八十九條前段定有明文，是最高法院七十六年
    台上字第四九八六號判例「認定犯罪事實所憑之證據，雖不
    以直接證據為限，間接證據亦包括在內，然而無論直接證據
    或間接證據，其為訴訟上之證明，須於通常一般之人均不致
    有所懷疑，而得確信其為真實之程度者，始得據為有罪之認
    定，倘其證明尚未達到此一程度，而有合理之懷疑存在而無
    從使事實審法院得有罪之確信時，即應由法院為諭知被告無
    罪之判決。」揆諸前開說明，法院於審理行為人違反道路交
    通管理處罰條例案件，當踐行完畢調查證據之程序後，為事
    實之認定時，如就原處分機關所認定之行為人違規之事實仍
    有合理之訴訟上懷疑，而無法確信行為人確有該當於道路交
    通管理處罰條例各該處罰條文之構成要件事實時，此際即應
    依訴訟上之待證事實「倘有懷疑，則從被告之利益作解釋」
    之證據法則，作對受處分人有利之認定。
二、本件原處分機關認異議人即受處分人甲○○駕駛車牌號碼
    KEG-020號重型機車，因於95年12月31日10時55分在台北縣
    板橋市○○路口闖紅燈。案經受處分人於應到案日期前提出
    申訴，經原處分機關調查結果，均依違反道路交通管理處罰
    條例第53條，裁處受處分人罰鍰新台幣4500元併記違規點數
    3點。
二、訊據受處分人堅決否認有何上揭違規之行徑，辯稱：伊係遭
    胞弟羅進聰冒名等語。經查：受處分人確曾於95年7月間遭
    其胞弟羅進聰冒名應訊，羅進聰因行使偽造私文書經法院判
    處有期徒刑4月一情，有台灣板橋地方法院95年12月29日95
    年度簡字第7857號刑事簡易判決可稽，佐以證人即舉發員警
    黃昭維於本院調查中結證稱無法確認到庭之受處分人為當時
    簽名之違規人（見本院95年5月15日訊問筆錄），且就受處
    分人所為筆錄簽名形式以觀，亦與舉發通知單上甲○○簽名
    迥不相同，可見受處分人所言遭人冒名一語非虛。且衡以受
    處分人，經原處分機關裁處之行政罰鍰，合計不過區區4500
    元，倘非遭胞弟冒名，亦無至愚干冒誣告之風險搆陷至親。
    準此，本件受處分人應係遭其弟羅進聰冒用無訛，違規者應
    非受處分人，揆諸前揭說明，本件即應對受處分人作有利之
    認定，認其所為上開辯解為屬可採。
四、綜上所述，受處分人並無前開違規行為，原處分機關不察，
    遽對受處分人為前開裁決，即難認為允當，原處分機關應另
    對系爭機車所有人為適當裁罰，本件受處分人之異議為有理
    由，自應由本院將原處分撤銷，改諭知受處分人不罰。
據上論斷，應依道路交通案件處理辦法第二十條前段，裁定如主
文。
中　　華　　民　　國　　96　　年　　5　　月　　31 　　日
　　　　　　　　　　　　　　　交通法庭法　官　吳定亞
以上正本證明與原本無異
如不服本裁定應於送達後5日內向本院提出抗告狀
      　　      　　　　　　　　　　　書記官　高菁菁
中　　華　　民　　國　　96　　年　　5 　　月　　31　　日
